```{r}
source(file = "ping-pong-dm-input.R")
```

```{r}
InputEventAarAkt_V <- "Ping Pong DM 2023"
DataAkt_T <- Data_T %>% filter(grepl(InputEventAarAkt_V, EventAar_RD))
DataEventAarAkt_T <- DataEventAar_T %>% filter(grepl(InputEventAarAkt_V, EventAar_RD))
DataBilletKatAkt_T <- DataBilletKat_T %>% filter(grepl(InputEventAarAkt_V, EventAar_RD))
DataPraemiePengeAkt_T <- DataPraemiePenge_T %>% filter(grepl(InputEventAarAkt_V, EventAar_RD))
```

---
title: "<i class=bi-tags-fill></i> <u>Indbydelse & tilmelding</u>"
subtitle: |
  `r paste0(
  "<b style=font-size:140%>", DataEventAarAkt_T$EventAar_RD, "</b>",
  "<br>",
  "<i style=font-size:110%>",
  "<b>Afholdes ", DataEventAarAkt_T$EventAarDato_DW, " i ", DataEventAarAkt_T$EventAarStedURL_DW,
  "</b></i>",
  "<br>",
  "<i style=font-size:80%>Først til mølle-princip ∙ Tilmeldingsfrist ",
  DataEventAarAkt_T$EventAarFristDato_DW_DMAA_DW, "</i>")`
output: html_document
editor_options: 
  chunk_output_type: console
---

```{r}
#| output: asis
cat(knitr::raw_html(DataEventAarAkt_T$InfoNedtælling_DW))
cat(DataEventAarAkt_T$InfoPlakatCTA_DW)
```

# `r paste(IkonIndbydelse_V, "Indbydelse")`

::: {style="border-left:solid 5px #63696D;padding-left:20px"}
## `r paste(IkonTimeglas_V, "Intro, tidsplan & praktisk")`

::: {style="font-style:italic"}
```{r}
#| output: asis
cat(paste0("[Hørning Bordtennisklub](http://hoerningbtk.dk){target=_blank}, i samarbejde med [Bordtennis Danmark](https://bordtennisdanmark.dk){target=_blank} og [DGI](https://www./dgi.dk/bordtennis){target=_blank}, indbyder til det ", DataEventAarAkt_T$EventAarNr_RD, ". DANSKE MESTERSKABER I PING PONG ", DataEventAarAkt_T$EventAarStartDato_DW_Aar_DW, " (bordtennis på lige vilkår med sandpapirsbat) samt efterfølgende FEST OM AFTENEN ", DataEventAarAkt_T$EventAarDato_DW, " i ", DataEventAarAkt_T$EventAarStedURL_DW, ". Uanset om du er ungdomsspiller, seniorspiller, veteranspiller eller aldrig har prøvet Ping Pong/bordtennis før, så kan du stille op (ALLE kan deltage uanset alder, køn, niveau eller licens)^[<i><b>ALLE kan deltage</b>: Da turneringen er et dansk mesterskab, skal man enten være (1) dansk statsborger eller (2) have boet i Danmark i minimum de seneste fem år (skal kunne dokumenteres af spilleren). Er dette ikke opfyldt, vil det være muligt at deltage udelukkende i puljespillet, hvor ens resultater ikke tæller med i puljeregnskabet (tilmelding stadig påkrævet).</i>]. Eventet er før sommerferien og som noget af det sidste af indeværende bordtennissæson, da det ligger i uge ", DataEventAarAkt_T$EventAarStartDato_DW_Uge_DW , ". Der er lagt op til en masse fede kampe på lige vilkår i sandpapirsdisciplinen med stemningsmusik og/eller et brag af en fest om aftenen, som alt sammen fås til en overkommelig pris."))
```
:::

::: {style="font-style:italic"}
```{r}
#| layout-ncol: 2
DataBilletKatAkt_T %>%
	kbl(col.names = NA, align = "llr", escape = F,
      caption = paste0(
        "<p>", IkonBillet_V, " Billettyper</p>",
        "<i style=font-size:80%>", length(DataBilletKatAkt_T$Billettype), " valgmuligheder ved tilmelding.</i>")) %>%
	kable_styling(position = "l", full_width = F) %>%
	footnote(paste0(
    "Først til mølle-princip.<br>",
    "Tilmeldingsfrist ", DataEventAarAkt_T$EventAarFristDato_DW_DMAA_DW, ".<br>",
    "Ved tilmelding modtages bekræftelsesmail.<br>",
    "Mikrogebyrer pålægges alle priser."),
    general_title = "", escape = F) %>%
	row_spec(0, background = DataEventAarAkt_T$EventAarFarve1_RD, color = "#FFFFFF") %>%
	column_spec(1:3, extra_css = "border-top:0.7px solid #999999") %>%
  remove_column(4) %>%
	gsub("\\{\\{&lt;|&lt;", "{{<", .) %>% gsub("&gt;}}", ">}}", .)

data.frame(
	"&emsp;" = c(
		IkonPingPong_V,
		"",
		"",
		"",
		"",
		"",
		"",
		"",
		IkonFest_V),
	"Klokkeslæt" = c(
		paste(
    	format(DataEventAarAkt_T$EventAarStartDatoTid_DW + minutes(-90), "%H:%M"),"-",
    	format(DataEventAarAkt_T$EventAarStartDatoTid_DW + minutes(+465), "%H:%M")),
    paste(
    	format(DataEventAarAkt_T$EventAarStartDatoTid_DW + minutes(-90), "%H:%M"),"-",
    	format(DataEventAarAkt_T$EventAarStartDatoTid_DW + minutes(-15), "%H:%M")),
    paste(
    	format(DataEventAarAkt_T$EventAarStartDatoTid_DW + minutes(-15), "%H:%M"),"-",
    	format(DataEventAarAkt_T$EventAarStartDatoTid_DW + minutes(+0), "%H:%M")),
    paste(
    	format(DataEventAarAkt_T$EventAarStartDatoTid_DW + minutes(+0), "%H:%M"),"-",
    	format(DataEventAarAkt_T$EventAarStartDatoTid_DW + minutes(+180), "%H:%M")),
    paste(
    	format(DataEventAarAkt_T$EventAarStartDatoTid_DW + minutes(+180), "%H:%M"),"-",
    	format(DataEventAarAkt_T$EventAarStartDatoTid_DW + minutes(+330), "%H:%M")),
    paste(
    	format(DataEventAarAkt_T$EventAarStartDatoTid_DW + minutes(+330), "%H:%M"),"-",
    	format(DataEventAarAkt_T$EventAarStartDatoTid_DW + minutes(+450), "%H:%M")),
    paste(
    	format(DataEventAarAkt_T$EventAarStartDatoTid_DW + minutes(+450), "%H:%M"),"-",
    	format(DataEventAarAkt_T$EventAarStartDatoTid_DW + minutes(+465), "%H:%M")),
    paste(
    	format(DataEventAarAkt_T$EventAarStartDatoTid_DW + minutes(+465), "%H:%M"),"-",
    	format(DataEventAarAkt_T$EventAarStartDatoTid_DW + minutes(+510), "%H:%M")),
    paste("Fra", format(DataEventAarAkt_T$EventAarStartDatoTid_DW + minutes(+510), "%H:%M"))),
	"Type" = c(
		paste0("<a style=color:#000000;text-decoration:none href=indbydelse-tilmelding-2023.qmd#ping-pong", ">DM i Ping Pong ", DataEventAarAkt_T$EventAarStartDato_DW_Aar_DW, "</a>"),
    paste(
    	"Mulighed for opvarmning.<br><b>Check-in senest",
    	format(DataEventAarAkt_T$EventAarStartDatoTid_DW + minutes(-30), "%H:%M."), "</b>"),
    "Velkomst og gruppebillede.",
    "Puljespil.",
    "A-/B-slutspil.",
    "<q>Final 4</q> i A-slutspil.",
    "Præmieoverrækkelse.",
    "Evt. omklædning til fest.",
    "<a style=color:#000000;text-decoration:none href=indbydelse-tilmelding-2023.qmd#fest-om-aftenen>Fest om aftenen</a>"),
	check.names = F) %>%
	kbl(col.names = NA, align = "l", escape = F,
      caption = paste0(
        "<p>", IkonTimeglas_V, " Tidsplan</p>",
        "<i style=font-size:80%>Bemærk: Tidsplan kan ændres en smule alt efter deltagerantal.</i>")) %>%
	kable_styling(position = "l", full_width = F) %>%
	column_spec(1, width_min = "1em") %>%
	column_spec(2, width_min = "7em") %>%
	row_spec(0, background = DataEventAarAkt_T$EventAarFarve1_RD, color = "#FFFFFF") %>%
	row_spec(6, bold = T) %>%
	row_spec(c(1, 9), bold = T, background = DataEventAarAkt_T$EventAarFarve2_RD, color = "#000000",
  extra_css = "border-top:0.7px solid #999999;border-bottom:0.7px solid #999999") %>%
	column_spec(2:3, extra_css = "border-top:0.7px solid #999999") %>%
	gsub("\\{\\{&lt;|&lt;", "{{<", .) %>% gsub("&gt;}}", ">}}", .)
```
:::

::: {.callout-note style="font-style:italic"}
## Praktiske informationer

```{r}
#| output: asis
cat(paste0(
"<p>",
	
IkonForplejning_V, " <b>Forplejning</b>: Mad og drikkevarer kan købes i hallen i Café Sejr for både spillere og tilskuere <b>under hele stævnet</b>, hvilket der er god mulighed for at gøre mellem kampene, hvorfor frokostpause ikke er lagt specifikt ind i tidsplanen. Man kan bl.a. købe sandwich, burger, snacks, øl og sodavand.</i>",

"</p><p>",

IkonMedbring_V, " <b>Medbring</b>: Til turneringen medbringes kun sportstøj og indendørssko. Der skal ikke medbringes bat, da stævnearrangøren udleverer bat til opvarmning og kampe på selve stævnedagen. Hvis man skal med til festen medbringes outfit hertil, og der er også mulighed for at tage bad i hallen.",

"</p><p>",

IkonTransport_V, " <b>Offentlig transport</b>: Der er gode tog- og busforbindelser til Hørning (10 min. med tog fra Aarhus Hovedbanegård). Hørning station ligger kun 1,5 km fra ", DataEventAarAkt_T$EventAarSted_RD, ". Se muligheder for offentlig transport på Rejseplanen [<b>HER</b>](https://rejseplanen.dk){target=_blank}.",

"</p><p>",

IkonParkering_V, " <b>Parkering</b>: Mange parkeringspladser og gratis parkering ved ", DataEventAarAkt_T$EventAarSted_RD, ".",

"</p><p>",

IkonOvernatning_V, " <b>Overnatning</b>: Gode muligheder for at booke overnatning, hvis man fx kommer langvejsfra. Man kan evt. gå sammen nogle stykker og booke på CABINN Hotel Aarhus, som nok er det bedste valg pris- og belliggenhedsmæssigt, da det ligger ned til åen i midten af Aarhus byliv, hvilket kan bookes [<b>HER</b>](https://www.cabinn.com/hotel/cabinn-aarhus){target=_blank}. Skal man være en del af festen, er det naturligvis også en mulighed at tage et morgentog eller lignende hjem søndag, hvis man kan holde sig i gang til et godt stykke ud på natten, hvilket tidligere er set.",

"</p><p>",

IkonRefusion_V, " <b>Refusion</b>: Tilmelding er ikke bindende, hvorfor evt. refusion er muligt frem til og med tilmeldingsfristen ", DataEventAarAkt_T$EventAarFristDato_DW_DMAA_DW, " ved henvendelse til kontaktpersonen. Ønskes alle billetter refunderet, vil refusion ske hurtigst muligt. Hvis der ønskes refusion af enkeltbilletter, vil refusion ske umiddelbart efter eventet. Mikrogebyrer refunderes ikke.",

"</p>"))
```
:::

<div>

```{r}
#| layout-ncol: 3
data.frame(
  "1" = paste0("<img src=filer/event/", egen_sti_fun(DataEventAarAkt_T$EventAar_RD), "/kontaktperson.png height=66 style=border-radius:10px>"),
  "2" = paste0(
  	IkonPerson_V, " Benjamin Sørensen",
  	"<br>",
  	IkonMail_V, " <a href=mailto:bsbenja@gmail.com target=_blank>bsbenja@gmail.com</a>",
  	"<br>",
  	IkonTelefon_V, " <a href=tel:28722894 target=_blank>28722894</a>"),
  check.names = F) %>%
  kbl(col.names = NULL, align = "l", escape = F,
      caption = paste(
        IkonPerson_V, "Kontaktperson",
        "<br>",
        "<i style=font-size:80%>Evt. spørgsmål til kontaktperson</i>")) %>%
  kable_styling(position = "l", full_width = F) %>%
  column_spec(1, width_min = "5.5em") %>%
  gsub("\\{\\{&lt;|&lt;", "{{<", .) %>% gsub("&gt;}}", ">}}", .)

data.frame(
  "1" = paste0("<img src=filer/event/", egen_sti_fun(DataEventAarAkt_T$EventAar_RD), "/staevneleder.png height=66 style=border-radius:10px>"),
  "2" = paste0(
  	IkonPerson_V, " Ole Munck Christensen",
  	"<br>",
  	IkonMail_V, " <a href=mailto:ole@compurevision.dk target=_blank>ole@compurevision.dk</a>",
  	"<br>",
  	IkonTelefon_V, " <a href=tel:23674387 target=_blank>23674387</a>"),
  check.names = F) %>%
  kbl(col.names = NULL, align = "l", escape = F,
      caption = paste(
        IkonPerson_V, "Stævneleder",
        "<br>",
        "<i style=font-size:80%>Ansvarlig på stævnedagen</i>")) %>%
  kable_styling(position = "l", full_width = F) %>%
  column_spec(1, width_min = "5.5em") %>%
  gsub("\\{\\{&lt;|&lt;", "{{<", .) %>% gsub("&gt;}}", ">}}", .)

data.frame(
  "1" = paste0("<img src=filer/event/", egen_sti_fun(DataEventAarAkt_T$EventAar_RD), "/lokation.png height=66 style=border-radius:10px>"),
  "2" = DataEventAarAkt_T$EventAarStedAdrPostnrURL_DW,
  check.names = F) %>%
  kbl(col.names = NULL, align = "l", escape = F,
      caption = paste(
        IkonLokation_V, "Lokation",
        "<br>",
        "<i style=font-size:80%>Geografisk placering</i>")) %>%
  kable_styling(position = "l", full_width = F) %>%
  column_spec(1, width_min = "5.5em") %>%
  gsub("\\{\\{&lt;|&lt;", "{{<", .) %>% gsub("&gt;}}", ">}}", .)
```

</div>
:::

::: {style="border-left:solid 5px #398FCC;padding-left:20px"}
## `r paste(IkonPingPong_V, "DM i Ping Pong")`

### Afviklingsform

::: {.grid style="font-style:italic"}
::: {.g-col-12 .g-col-md-7}
Turneringen afvikles som én åben singlerække på fair vis efter snake-system uden klubhensyn. Der spilles 6-mandspuljer, A-/B-slutspil og afslutningsvist "Final 4" i A-slutspil som beskrevet herunder:

-   **6-mandspuljer**: Indledende puljespil foregår i primært 6-mandspuljer, som sikrer mange kampe til alle deltagere. Nr. 1-3 går videre til A-slutspil, og de resterende går i B-slutspil`r "^[<i><b>Puljeregnskab</b>: Puljeregnskabet gøres op efter efter de almindeligt gældende regler jf. BTDK's Stævne/Ratingreglement under <q>§ 08: Puljeregnskab</q> (side 4) <b>[HER](https://bordtennisdanmark.dk/wp-content/uploads/2021/08/staevne-rating_reglement_2019-2020_0.pdf){target=_blank}</b>:<br>Stk. 1. Vundet eller afbrudt kamp giver 2 matchpoint og en tabt kamp giver 1 matchpoint.<br>Stk. 2. Hvis to eller flere spillere ender på samme antal matchpoint, afgøres den indbyrdes placering ved at sammenregne indbyrdes matchpoint mellem disse spillere.<br>Stk. 3. Hvis det indbyrdes matchpointtal mellem berørte spillere stadig er lige, beregnes den indbyrdes sætkvotient (vundne sæt divideret med tabte sæt).<br>Stk. 4. Hvis den indbyrdes sætkvotient mellem de berørte spillere er lige, beregnes den indbyrdes boldkvotient (vundne bolde divideret med tabte bolde).<br>Stk. 5. Så snart en placering eller flere kan bestemmes ud fra punkt 2-4, fjernes den eller de spillere. De øvrige spilleres placering beregnes på ny fra punkt 2.<br>Stk. 6. Hvis den ovenstående beregning ikke kan afgøre to eller flere spilleres placering, trækkes der lod. Denne lodtrækning foretages automatisk af stævneafviklingsprogrammet TTC.</i>]"`.

-   **A-slutspil**: A-slutspil afvikles som cup frem til og med kvartfinalerne.

    -   **"Final 4"**: Afslutningsvist afvikles "Final 4" for de sidste 4 spillere i A-slutspil, hvilket består af en finalepulje, hvor alle spiller mod alle. Der spilles her bedst af 5 sæt, 2 "dobbeltpoints" og én timeout pr. spiller i hver kamp`r "^[<i><b>Afviklingsform til <q>Final 4</q></b>: <q>Final 4</q> kommer til at bestå af følgende 4 runder:<br>Runde 1: Seedet 1 mod 4 og seedet 2 mod 3 (afvikles på to borde).<br>Runde 2: Seedet 1 mod 3 og seedet 2 mod 4 (afvikles på to borde).<br>Runde 3: Seedet 3 mod 4 (afvikles på ét bord).<br>Runde 4: Seedet 1 mod 2 (afvikles på ét bord).</i>]"`.

-   **B-slutspil**: B-slutspil afvikles udelukkende som cup.

Puljerne dannes på fair vis efter snake-system uden klubhensyn efter følgende prioritering:

1.  Nr. 1-4 seedes efter placeringerne i "Final 4" i A-slutspil ved sidst afholdte DM`r "^[<i><b>Resultater sidste DM</b>: Ved sidste DM i 2022 i Sisu/MBK var <q>Final 4</q> deltagerne:<br>Nr. 1. Benjamin Sørensen, Hørning BTK.<br>Nr. 2. Simon Larsen, BTK Viby.<br>Nr. 3. Mads Larsen, Silkeborg BTK.<br>Nr. 4. Emil Madsen, Hørning BTK.</i>]"`.
2.  `r paste0("[Ratingopdateringen i bordtennis](https://bordtennisportalen.dk/DBTU/Ranglister){target=_blank} pr. ", DataEventAarAkt_T$EventAarRatingDato_DW_DMAA_DW, ".")`
3.  Skøn og lodtrækning.

I det videre spil dannes seedningerne på baggrund af placeringerne fra puljespillet.
:::

::: {.g-col-12 .g-col-md-5}
```{mermaid}
%%| fig-width: 2.5
%%{init: {"flowchart": {"htmlLabels": true}} }%%
flowchart TD
  A(6-mandspuljer) --> |Nr. 1-3| B(A-slutspil)
  A --> |Nr. 4-6| C(B-slutspil)
  B --> |&#x00BC-finalevindere| D(<q>Final-4</q>)
  
  style A fill:#1C2833,stroke:#1C2833,color:#FFFFFF
  style B fill:#1C2833,stroke:#1C2833,color:#FFFFFF
  style C fill:#1C2833,stroke:#1C2833,color:#FFFFFF
  style D fill:#1C2833,stroke:#1C2833,color:#FFFFFF
```

::: {.callout-tip style="font-style:italic"}
## Ping Pong regler

```{r}
#| output: asis
cat(DataEventAarAkt_T$InfoTipRegler_DW)
```
:::
:::
:::

### Bat og bold

::: {.grid style="font-style:italic"}
::: {.g-col-12 .g-col-md-8}
-   **Bat**: Der spilles med "Sanwei WCPP Sandpapirsbat", som også blev benyttet ved sidste WCPP. Et stort tak skal lyde til Bordtennis Danmark (BTDK), da de støtter med 50 splinternye sandpapirsbat. Det er formentligt ikke alment kendt, men Ping Pong entusiaster vil kunne nikke genkendende til, at der er stor forskel på et nyt- og brugt sandpapirsbat, da et nyt sandpapirsbat qua sin ruhed kan genere mere skrue, hvilket er gavnligt i specielt det offensive spil. Evt. yderligere sandpapirsbat vil være lettere brugte. Til deltagerne i "Final 4" i A-slutspil udleveres 4 nye sandpapirsbat. Battet kan også købes hos BTEX til eget brug `r "<b>[HER](https://www.btex.dk/sanwei-wcpp-sandpapirsbat.html){target=_blank}</b>"`, dog udleveres bat af stævnearrangøren til opvarmning og kampe på selve stævnedagen.

-   **Bold**: Der spilles med hvide bordtennisbolde i form af Inzone Dura \*\* bolde i puljerne og Double Happiness \*\*\* bolde i slutspillet.
:::

::: {.g-col-12 .g-col-md-4}
```{r}
#| output: asis
cat(paste0(
"![](filer/event/", egen_sti_fun(DataEventAarAkt_T$EventAar_RD), "/bat.png){width=15em}",
"![](filer/event/", egen_sti_fun(DataEventAarAkt_T$EventAar_RD), "/bold.png){width=2em}"))
```
:::
:::

### Præmier

::: {.grid style="font-style:italic"}
::: {.g-col-12 .g-col-md-8}
[**NYHED**]{.underline}**! 2 kvalifikationspladser til [VERDENSMESTERSKABERNE I PING PONG]{.underline} i Mexico City fra den 4. til 6. januar 2024 med en præmiesum på [\$36.000]{.underline} fordelt på SANDPAPIR, HARDBAT og TRÆBAT. Ekstra tilskud hertil på \$500 til 1. pladsen fra DM. Ny arrangør for VM i Ping Pong er International Classic Table Tennis Federation (ICTTF), som erstatter det ellers tidligere velkendte format fra Alexandra Palace i London arrangeret af Matchroom. Se mere om det nye VM-koncept i indbydelsen `r paste0("[HER](filer/event/", DataEventAarAkt_T$EventAarStartDato_DW_Aar_DW, "/ping-pong-world-cup-indbydelse.pdf){target=_blank}")`**.

-   Der er også en gave til den **yngste**- og **ældste** Ping Pong deltager for at hylde mangfoldigheden.
-   Pokaler/diplomer uddeles til alle gave-/præmietagere.
:::

::: {.g-col-12 .g-col-md-4}
```{r}
#| output: asis
cat(paste0(
"![](filer/event/", egen_sti_fun(DataEventAarAkt_T$EventAar_RD), "//ping-pong-world-cup-logo.png){width=20em}"))
```
:::

::: {.g-col-12 .g-col-md-12}
```{r}
if(nrow(DataPraemiePengeAkt_T) == 0) {
  data.frame() %>% kbl()
} else {
  DataPraemiePengeAkt_T %>%
    kbl(col.names = NA, align = "lrr", escape = F,
        caption = paste(IkonPenge_V, "Præmiepenge")) %>%
    kable_styling(position = "l", full_width = F) %>%
    row_spec(0, background = DataEventAarAkt_T$EventAarFarve1_RD, color = "#FFFFFF") %>%
    row_spec(which(DataPraemiePengeAkt_T$PraemieRank_DW == "1"),
             bold = T, background = DataEventAarAkt_T$EventAarFarve2_RD, color = "#000000") %>%
    row_spec(which(DataPraemiePengeAkt_T$PraemieRank_DW == "2"),
             background = DataEventAarAkt_T$EventAarFarve2_RD, color = "#000000") %>%
    row_spec(which(DataPraemiePengeAkt_T$PraemieRank_DW == "3"),
             background = DataEventAarAkt_T$EventAarFarve2_RD, color = "#000000") %>%
    add_indent(which(DataPraemiePengeAkt_T$PraemieRank_DW == "4")) %>%
    column_spec(3, italic = T, color = DataEventAarAkt_T$EventAarFarve1_RD) %>%
    footnote(paste(
      "Præmiesum på", distinct(filter(DataPraemiePengeAkt_T, PraemieRank_DW == 1), Præmiepenge),
      "er under<br>forudsætning af minimum 64 Ping Pong<br>deltagere."),
      general_title = "", escape = F) %>%
    remove_column(4:8)
}
```
:::
:::
:::

::: {style="border-left:solid 5px #F1C40F;padding-left:20px"}
## `r paste(IkonFest_V, "Fest om aftenen")`

::: {style="font-style:italic"}
Traditionen tro vil der være fest om aftenen/natten, da DM i Ping Pong konceptet hylder fællesskabet og mangfoldigheden ved at være en heldagsbegivenhed.

Fra kl. 19 vil der være stor fest! Festen starter samme sted som turneringen afholdes, nemlig i Hørning Idrætscenter, hvor prisen inkluderer et klippekort til 5 øl eller sodavand, fællesspisning samt bus ind til Aarhus C. Senere på aftenen kommer der en bus ud til Hørning Idrætscenter, som kører alle de festlystne ind til Aarhus C, hvor festen fortsætter - Og mon ikke det bliver til den lyse morgen for de festglade.

**Tidsplan for festen**:

-   Kl. 17:30 åbnes der op for klippekort, så der kan i princippet tyvstartes med de 5 øl eller sodavand til de sidste kampe i "Final 4".
-   Kl. 19-21 er der fællesspisning og hygge i Hørning Idrætscenter.
-   Vi går samlet ned på den lokale pub i Hørning, som hedder Miller's Pub, hvor man evt. kan købe en genstand eller to for egen regning.
-   Kl. 22 bliver vi afhentet i bus fra Miller's Pub, som kører ind mod Aarhus C.
-   Kl. 22:30 'starter' vi på Die Bierbar og får et JAGTTEN, hvilket er et knivskarpt tilbud til kun kr. 100 inden kl. 23. Dette er for egen regning, ligesom resten af aftenen. Se tilbuddet herunder.

Aldersgrænsen for festen er 16 år (bytur 18 år). Hvis man er 16 eller 17 år, udleveres kun alkohol med en skriftlig tilladelse fra forældre/værge, som enten kan sendes til kontaktpersonen eller medbringes på selve dagen.
:::

```{r}
#| output: asis
cat(paste0(
"![](filer/event/", egen_sti_fun(DataEventAarAkt_T$EventAar_RD), "//fest-om-aftenen.png){width=20em}"))
```

::: {.callout-note style="font-style:italic"}
## Overnatning

```{r}
#| output: asis
cat(paste0(
IkonOvernatning_V, " Se forslag til evt. overnatning under <q>Intro, tidsplan & praktisk</q> [<b>HER</b>](indbydelse-tilmelding-", DataEventAarAkt_T$EventAarStartDato_DW_Aar_DW, ".qmd#intro-tidsplan-praktisk)."))
```
:::
:::

::: {style="border:solid 5px #FF4A6E;border-radius:20px;padding:20px"}
::: {style="text-align:center;font-weight:bold;text-transform:uppercase"}
# `r paste(IkonBillet_V, "Tilmelding")`
:::

::: {style="text-align:center"}
```{r}
#| output: asis
cat(paste0(
"<p>",
"<b style=font-size:140%>", DataEventAarAkt_T$EventAar_RD, "</b>",
"<br>",
"<i style=font-size:110%>",
"<b>Afholdes ", DataEventAarAkt_T$EventAarDato_DW, " i ", DataEventAarAkt_T$EventAarStedURL_DW, "</b></i>",
"<br>",
"<i style=font-size:80%>Først til mølle-princip ∙ Tilmeldingsfrist ",
DataEventAarAkt_T$EventAarFristDato_DW_DMAA_DW, "</i>",
"</p>",
IkonBillet_V, " <i>Der er let tilmelding og betaling med betalingskort her</i> ", IkonHåndNed_V,
"<br>",
"<i style=font-size:80%>Ved tilmelding modtages bekræftelsesmail.</i>"))
```
:::

<div>

```{r}
#| output: asis
cat(paste0(
"<div class=ticketbutler-iframe data-type=EVENT data-domain=billetfix.dk data-slug=dm-i-ping-pong-", DataEventAarAkt_T$EventAarStartDato_DW_Aar_DW, "></div><script type=text/javascript src=https://unpkg.com/@ticketbutler/event-embedder@latest/dist/index.js></script>"))
```

</div>

::: {style="font-size:80%;font-style:italic;text-align:center;color:#63696D"}
```{r}
#| output: asis
cat(paste0(
"(Hvis indlejret tilmelding ikke virker, klik [<b>HER</b>](https://billetfix.dk/da/e/dm-i-ping-pong-", DataEventAarAkt_T$EventAarStartDato_DW_Aar_DW, "){target=_blank})"))
```
:::

------------------------------------------------------------------------

::: {.callout-tip style="font-style:italic"}
## Tip

```{r}
#| output: asis
cat(DataEventAarAkt_T$InfoTipPraemierDeltagere_DW)
```
:::

::: {.callout-note style="font-style:italic"}
## Info

```{r}
#| output: asis
cat(paste0("Da en del af Ping Pong konceptet er, at ALLE kan stille op (uanset alder, køn, niveau eller licens), foregår tilmelding og betaling her på siden og derfor udenom BordtennisPortalen. Ved tilmelding modtages bekræftelsesmail (tilmelding er ikke bindende, hvorfor evt. refusion er muligt frem til og med tilmeldingsfristen ", DataEventAarAkt_T$EventAarFristDato_DW_DMAA_DW, "). Først til mølle-princip."))
```
:::
:::