```{r}
#| label: kildefil
#source(file = "_input.R")
source(file = "filer/kode/R/_variables.R")
```

```{r}
#| label: kildefil-filter
#| eval: false
tbl2_EventAarAkt_T <- tbl2_EventAar_T %>% filter(grepl(InputEventAarAkt_V, EventAar_RD))
```

---
title: "<iconify-icon icon=mdi:home></iconify-icon> <u>Forside</u>"
subtitle: |
  <b style=font-size:140%>Ping Pong DM - Uofficiel hjemmeside</b><br><i style=font-size:80>Velkommen til den uofficielle hjemmeside for Danske Mesterskaber i Ping Pong. Ping Pong er klassisk bordtennis på <b><u>lige vilkår</u></b>, som er <b><u>åben for ALLE</u></b> til en <b><u>overkommelig pris</u></b>, hvor der spilles med sandpapirsbat, træbat eller hardbat. Se mere ved at navigere rundt her på hjemmesiden. Fra mobil gøres dette via topmenuen.</i>
editor_options: 
  chunk_output_type: console
---

::: {.callout-note .vis-kun-mobil style="font-style:italic" icon="false"}
## `r paste(IkonPilOpVenstre_V, "Tip på mobil/tablet")`

Menu tilgås i toppen til venstre fra mobil/tablet.
:::

```{r}
#| label: info-nedtaelling-plakat
#| output: asis
#| eval: false
cat(knitr::raw_html(tbl2_EventAarAkt_T$InfoNedtælling_DW))
cat(tbl2_EventAarAkt_T$InfoPlakatCTA_DW)
```

```{r}
#| label: facebook
#| output: asis
cat('
<iframe src="https://www.facebook.com/plugins/page.php?href=https://www.facebook.com/100183334928231&amp;tabs=timeline,events,messages&amp;width=320&amp;" width="100%" height="500" style="border:none;overflow:hidden" scrolling="no" frameborder="0" allowfullscreen="true" allow="autoplay;clipboard-write;encrypted-media;picture-in-picture;web-share"></iframe>
')
```

::: {.callout-tip style="font-style:italic"}
## Tip

`r IkonBogmærke_V` **Bogmærk** denne side for nem og hurtig adgang.\
Genvejstast: {{< kbd Ctrl + d >}} PC `r IkonWindows_V` ∙ {{< kbd ⌘ + d >}} Mac `r IkonMac_V`
:::