```{r}
#| label: kildefil
source(file = "_input.R")
```

```{r}
#| label: kildefil-filter

BillettypeAkt_V <- "Sandpapir - Åben - Single"

DataAkt_T <- tbl1_Ordre_T %>% filter(
  grepl(InputEventAarAkt_V, EventAar_RD))
tbl2_EventAarAkt_T <- tbl2_EventAar_T %>% filter(
  grepl(InputEventAarAkt_V, EventAar_RD))
DataEventAarSidst_T <- tbl2_EventAar_T %>% filter(
  grepl(InputEventAarAkt_V, EventAarSidst_DW))
DataBilletAkt_T <- tbl2_Billet_T %>% filter(
  grepl(InputEventAarAkt_V, EventAar_RD) &
  grepl(BillettypeAkt_V, Billettype_DW))
DataPraemiePengeAkt_T <- tbl3_PraemiePenge_T %>% filter(
  grepl(InputEventAarAkt_V, EventAar_RD) &
  grepl(BillettypeAkt_V, Billettype_DW))
DataPraemieYngstAeldstAkt_T <- tbl3_DeltYngstAeldst_T %>% filter(
  grepl(InputEventAarAkt_V, EventAar_RD))
DataDeltForAkt_T <- tbl3_DeltFor_T %>% filter(
  grepl(InputEventAarAkt_V, EventAar_RD) &
  grepl(BillettypeAkt_V, Billettype_DW))
DataDeltPuljerAkt_T <- tbl3_DeltPuljer_T %>% filter(
  grepl(InputEventAarAkt_V, EventAar_RD) &
  grepl(BillettypeAkt_V, Billettype_DW))
DataDeltAndetAkt_T <- tbl3_DeltAndet_T %>% filter(
  grepl(InputEventAarAkt_V, EventAar_RD))
DataDeltKlubAkt_T <- tbl3_DeltKlub_T %>% filter(
  grepl(InputEventAarAkt_V, EventAar_RD) &
  grepl(BillettypeAkt_V, Billettype_DW))
DataDeltByAkt_T <- tbl3_DeltBy_T %>% filter(
  grepl(InputEventAarAkt_V, EventAar_RD) &
  grepl(BillettypeAkt_V, Billettype_DW))
DataDeltAlderKatAkt_T <- tbl3_DeltAlderKat_T %>% filter(
  grepl(InputEventAarAkt_V, EventAar_RD) &
  grepl(BillettypeAkt_V, Billettype_DW))
DataDeltKoenAkt_T <- tbl3_DeltKoen_T %>% filter(
  grepl(InputEventAarAkt_V, EventAar_RD) &
  grepl(BillettypeAkt_V, Billettype_DW))
DataDeltGenTilAkt_T <- tbl3_DeltGenTil_T %>% filter(
  grepl(InputEventAarAkt_V, EventAar_RD) &
  grepl(BillettypeAkt_V, Billettype_DW))
DataDeltOrdreKatAkt_T <- tbl3_DeltOrdreKat_T %>% filter(
  grepl(InputEventAarAkt_V, EventAar_RD) &
  grepl(BillettypeAkt_V, Billettype_DW))
DataResultSidst_T <- tbl3_Result_T %>% filter(
  grepl(InputEventAarAkt_V, EventAarSidst_DW) &
  grepl(BillettypeAkt_V, Billettype_DW) &
  grepl("A-slutspil", DeltSlutspil_RD) &
  grepl("[1-4]", DeltPlacNr_RD))
```

---
title: "<iconify-icon icon=mdi:table-tennis></iconify-icon> <u>Sandpapir Åben Single</u>"
subtitle: |
  `r paste0(
  "<b style=font-size:140%>", tbl2_EventAarAkt_T$EventAar_RD, "</b>",
  "<br>",
  "<i style=font-size:110%>",
  "<b>Afholdes ", tbl2_EventAarAkt_T$EventAarDato_DW, " i ", tbl2_EventAarAkt_T$EventAarStedURL_DW,
  "</b></i>",
  "<br>",
  "<i style=font-size:80%>Først til mølle-princip ∙ Tilmeldingsfrist ",
  tbl2_EventAarAkt_T$EventAarFristDato_DW_DMAA_DW, "</i>")`
editor_options: 
  chunk_output_type: console
---

```{r}
#| label: info-nedtaelling-plakat
#| output: asis
cat(knitr::raw_html(tbl2_EventAarAkt_T$InfoNedtælling_DW))
cat(tbl2_EventAarAkt_T$InfoPlakatCTA_DW)
```

::: {.callout-note style="font-style:italic"}
## Sideinfo

Præmier og deltagere opdateres løbende for `r tbl2_EventAarAkt_T$EventAar_RD` og er sidst opdateret `r format(floor_date(Sys.time(), "30 minutes"), "%d.%m.%Y kl. %H:%M.")`
:::

::: {.callout-tip style="font-style:italic"}
## Tip

`r tbl2_EventAarAkt_T$InfoTipIndbydelse_DW`
:::

## `r paste(IkonPokal_V, "Præmier")`

::: {layout="[[32, -2, 66]]"}
```{r}
#| label: tbl-praemiepenge
#| tbl-cap: !expr paste0("Præmiepenge.<br>Præmiesum på ", "<b>", DataPraemiePengeAkt_T$Præmiepenge[1], "</b>", " fordeles på ", "<b>", length(which(DataPraemiePengeAkt_T$PraemieRank_DW == "4")), "</b>", " placeringer.")

# Præmiepenge
if(nrow(DataPraemiePengeAkt_T) == 0) {
  data.frame() %>% kbl()
} else {
  DataPraemiePengeAkt_T %>%
    kbl(col.names = NA, align = "lrr", escape = F,
        caption = paste(IkonPenge_V, "Præmiepenge")) %>%
    kable_styling(position = "l", full_width = F, htmltable_class = "table-condensed") %>%
    row_spec(0, background = tbl2_EventAarAkt_T$EventAarFarve1_RD, color = "#FFFFFF") %>%
    row_spec(which(DataPraemiePengeAkt_T$PraemieRank_DW == "1"),
             bold = T, background = tbl2_EventAarAkt_T$EventAarFarve2_RD, color = "#000000") %>%
    row_spec(which(DataPraemiePengeAkt_T$PraemieRank_DW == "2"),
             background = tbl2_EventAarAkt_T$EventAarFarve2_RD, color = "#000000") %>%
    row_spec(which(DataPraemiePengeAkt_T$PraemieRank_DW == "3"),
             background = tbl2_EventAarAkt_T$EventAarFarve2_RD, color = "#000000") %>%
    add_indent(which(DataPraemiePengeAkt_T$PraemieRank_DW == "4")) %>%
    column_spec(3, italic = T, color = tbl2_EventAarAkt_T$EventAarFarve1_RD) %>%
    remove_column(4:8)
}
```

```{r}
#| label: tbl-gave-yngst-aeldst
#| tbl-cap: !expr paste0("Gave til yngste- og ældste Ping Pong deltager.<br>Gaverne har til formål at hylde mangfoldigheden.<br>", DataBilletAkt_T$StatAlderForskelAntal_DW)

# Gave til yngste- og ældste Ping Pong deltager
if(nrow(DataPraemieYngstAeldstAkt_T) == 0) {
  data.frame() %>% kbl()
} else {
  DataPraemieYngstAeldstAkt_T %>%
    kbl(col.names = NA, align = "lclc", escape = F,
      caption = paste(IkonGave_V, "Gave til yngste- og ældste Ping Pong deltager")) %>%
    kable_styling(position = "l", full_width = F, htmltable_class = "table-condensed") %>%
    row_spec(0, background = tbl2_EventAarAkt_T$EventAarFarve1_RD, color = "#FFFFFF") %>%
    column_spec(1, bold = T) %>%
    column_spec(1:4, extra_css = paste0("border-top:0.7px solid ", TabelFarveKant_V, ";")) %>%
    remove_column(5)
}
```
:::

## `r paste(IkonPerson_V, "Deltagere")`

```{r}
#| label: stat-tilmeldinger-billettype
#| output: asis
cat(paste0(
"<b>Tilmeldinger billettype</b>^[<b>Tilmeldinger billettype</b>: Tilmeldinger billettype opgøres efter antal tilmeldinger til eventet fordelt på billettype. Se også @fig-ordre-kat og @tbl-ordre-kat]",
"<br>", DataBilletAkt_T$StatOrdreAntal_DW))
```

```{r}
#| label: tbl-deltagere
#| tbl-cap: "Deltagere."

# DataDeltForAkt_T
if(InputInfo1234_V %in% c(3)) {
  if(nrow(DataDeltForAkt_T) == 0) {
  data.frame() %>% kbl()
} else {
  DataDeltForAkt_T %>%
    kbl(col.names = NA, align = "ccl", escape = F,
      caption = paste0(
        IkonPerson_V, " Foreløbige deltagere",
        "<br>", "<i style=font-size:80%>",
        DataBilletAkt_T$BilletPuljeDelt_RD, "-mandspuljer inddelt efter snake-system vises",
        "efter tilmeldingsfrist ", tbl2_EventAarAkt_T$EventAarFristDato_DW_DMAA_DW, ".",
        "<br>",
        "<br>",
        "Sorteret efter billettype og fødselsdato",
        "</i>")) %>%
  kable_styling(position = "l", full_width = F, htmltable_class = "table-condensed") %>%
  row_spec(0, background = tbl2_EventAarAkt_T$EventAarFarve1_RD, color = "#FFFFFF") %>%
	column_spec(1:4, extra_css = paste0("border-top:0.7px solid ", TabelFarveKant_V, ";")) %>%
  remove_column(4:8)
  }
}

# DataDeltPuljerAkt_T
if(InputInfo1234_V %in% c(1, 2, 4)) {
  if(nrow(DataDeltPuljerAkt_T) == 0) {
  data.frame() %>% kbl()
} else {
  DataDeltPuljerAkt_T %>%
    kbl(col.names = NA, align = "cclr", escape = F,
      caption = paste0(
        IkonPingPong_V, " ", DataBilletAkt_T$BilletPuljeDelt_RD, "-mandspuljer til ", tbl2_EventAarAkt_T$EventAar_RD,
        "<br>",
        "<i style=font-size:80%>",
        DataBilletAkt_T$BilletDelt_DW, " ", ifelse(DataBilletAkt_T$BilletDelt_DW == 1, "tilmelding", "tilmeldinger"),
        " fordelt over ", DataBilletAkt_T$BilletPulje_DW, " ",
        ifelse(DataBilletAkt_T$BilletPulje_DW == 1, "pulje", "puljer"), " efter snake-system.",
        "<br>",
        "Seedet 1-4 efter sidste <q>Final 4</q>.",
        "<br>",
        "Rating er opdateret pr. ", tbl2_EventAarAkt_T$EventAarRatingDato_RD_DMAA_DW, ".",
        "<br>",
        "<br>",
        "Bemærk: Puljerne kan ændre sig ved drive-in/afbud",
        "</i>")) %>%
  kable_styling(position = "l", full_width = F, htmltable_class = "table-condensed") %>%
  row_spec(0, background = tbl2_EventAarAkt_T$EventAarFarve1_RD, color = "#FFFFFF") %>%
  row_spec(
    which(DataDeltPuljerAkt_T$DeltSnakeSeedLagNr_DW == "1"), bold = T,
    extra_css = paste0("border-top:0.7px solid ", TabelFarveKant_V, ";")) %>%
  remove_column(5:8)
  }
}
```

```{r}
#| label: tbl-andet-end-ping-ping
#| tbl-cap: "Andet end Ping Pong + evt. afbud."
if(InputInfo1234_V %in% c(1, 2, 3, 4)) {
  if(nrow(DataDeltAndetAkt_T) == 0) {
  data.frame() %>% kbl()
} else {
  DataDeltAndetAkt_T %>%
    kbl(col.names = NA, align = "ccl", escape = F,
  		caption = paste0(
        "Andet end Ping Pong + evt. afbud<br>",
        "<i style=font-size:80%>Sorteret efter fødselsdato</i>")) %>%
  kable_styling(position = "l", full_width = F, htmltable_class = "table-condensed") %>%
  row_spec(0, background = tbl2_EventAarAkt_T$EventAarFarve1_RD, color = "#FFFFFF") %>%
  row_spec(which(grepl("Afbud", DataDeltAndetAkt_T$OrdreStatusSimpelKat_RD)),
           strikeout = T, color = tbl2_EventAarAkt_T$EventAarFarve1_RD) %>%
  row_spec(which(DataDeltAndetAkt_T$`#` == "1"),
           extra_css = paste0("border-top:0.7px solid ", TabelFarveKant_V, ";")) %>%
  remove_column(4:5)
  }
}
```

## `r paste(IkonGraf_V, "Dashboards")`

::::::::::::::: {.grid style="text-align:center"}
:::: {.g-col-12 .g-col-md-6}
### Klubber

::: panel-tabset
## Graf

```{r}
#| label: fig-klubber
#| fig-cap: "Klubber."
#| fig-height: !expr (as.numeric(DataAkt_T %>% filter(!is.na(DeltID_RD) & grepl("Tilmeldt", OrdreStatusSimpelKat_RD)) %>% summarise(length(unique(Klub_RD))))+1.5)/3.3
DataAkt_T %>%
	filter(!is.na(DeltID_RD) & grepl("Tilmeldt", OrdreStatusSimpelKat_RD)) %>%
	mutate(Klub_RD = paste0(Klub_RD, "&emsp;", KlubLogo_DW)) %>%
	ggplot(mapping = aes(y = fct_rev(fct_infreq(Klub_RD)), fill = BilletKat_DW)) +
	geom_bar(width = 0.9, position = position_stack(reverse = T)) +
	geom_text(aes(label = after_stat(count)), stat = "count", position = position_stack(reverse = T),
						vjust = 0.4, hjust = 1, size = 5, color = "#FFFFFF", fontface = "bold") +
	scale_fill_manual(values = levels(DataAkt_T$BilletKatFarve_DW)) +
  theme(axis.text.y = element_markdown(size = 15, face = "bold"))

```

## Tabel

```{r}
#| label: tbl-klubtype
#| tbl-cap: "Klubtype."
DataDeltKlubAkt_T %>%
	kbl(col.names = NA, align = "ccll", escape = F,
			caption = "<i style=font-size:80%>Sorteret efter klubantal</i>") %>%
	kable_styling(position = "l", full_width = F, htmltable_class = "table-condensed", font_size = "80%") %>%
	row_spec(0, background = tbl2_EventAarAkt_T$EventAarFarve1_RD, color = "#FFFFFF") %>%
	row_spec(which(grepl("Afbud", DataDeltKlubAkt_T$OrdreStatusSimpelKat_RD)),
					 strikeout = T, color = tbl2_EventAarAkt_T$EventAarFarve1_RD) %>%
  column_spec(1:4, extra_css = paste0("border-top:0.7px solid ", TabelFarveKant_V, ";")) %>%
  column_spec(4, extra_css = "white-space:nowrap;") %>%
	remove_column(5:7) %>%
	scroll_box(height = "400px")
```
:::

```{r}
#| label: stat-klubber
#| output: asis
cat(paste0(
"<p style=font-size:70%>",
"<b>Forskellige klubber</b>^[<b>Forskellige klubber</b>: Forskellige klubber opgøres efter antal tilmeldte bordtennisklubber eksklusiv <q>ingen klub</q> og <q>udlandet</q> til eventet. Se også @fig-klubber.]",
"<br>", DataBilletAkt_T$StatKlubAntal_DW,
"</p>",

"<p style=font-size:70%>",
"<b>Deltagere klubtype</b>^[<b>Deltagere klubtype</b>: Deltagere klubtype opgøres efter antal tilmeldte deltagere til eventet fordelt på <q>klub</q>, <q>ingen klub</q> og <q>udlandet</q>. Procentsatserne viser fordelingen heraf. Se også @tbl-klubtype.]",
"<br>", DataBilletAkt_T$StatDeltKlubKatAntal_DW,
"</p>"))
```
::::

:::: {.g-col-12 .g-col-md-6}
### Danmarkskort

::: panel-tabset
## Graf

```{r}
#| label: fig-danmarkskort
#| fig-cap: "Danmarkskort."
#| fig-height: 5
DataAkt_T %>%
  filter(!is.na(DeltID_RD) & grepl("Tilmeldt", OrdreStatusSimpelKat_RD) & !grepl("Ingen klub|Udlandet", Klub_RD)) %>%
	mutate(across("KlubPostnr_RD", \(x) as.integer(x))) %>%
	distinct(DeltID_RD, .keep_all = T) %>%
	mutate(KlubRegion_RD = case_when(
		KlubRegion_RD == "Nordjylland" ~ "nordjylland",
		KlubRegion_RD == "Midtjylland" ~ "midtjylland",
		KlubRegion_RD == "Syddanmark"  ~ "syddanmark",
		KlubRegion_RD == "Sjælland"    ~ "sjaelland",
		KlubRegion_RD == "Hovedstaden" ~ "hovedstaden")) %>%
	count(KlubPostnr_RD, name = "Deltagerantal", .drop = FALSE) %>%
	plotDK(
		value        = "Deltagerantal",
		id           = "KlubPostnr_RD",
		plotlevel    = "zipcode",
		show_missing = T,
		show_borders = F,
		interactive  = F)
```

## Tabel

```{r}
#| label: tbl-danmarkskort
#| tbl-cap: "Danmarkskort."
DataDeltByAkt_T %>%
	kbl(col.names = NA, align = "ccll", escape = F,
			caption = "<i style=font-size:80%>Sorteret efter region og postnr.</i>") %>%
	kable_styling(position = "l", full_width = F, htmltable_class = "table-condensed", font_size = "80%") %>%
	row_spec(0, background = tbl2_EventAarAkt_T$EventAarFarve1_RD, color = "#FFFFFF") %>%
	row_spec(which(grepl("Afbud", DataDeltByAkt_T$OrdreStatusSimpelKat_RD)),
					 strikeout = T, color = tbl2_EventAarAkt_T$EventAarFarve1_RD) %>%
  column_spec(1:4, extra_css = paste0("border-top:0.7px solid ", TabelFarveKant_V, ";")) %>%
  column_spec(4, extra_css = "white-space:nowrap;") %>%
	remove_column(5:7) %>%
	scroll_box(height = "400px")
```
:::

```{r}
#| label: stat-danmarkskort
#| output: asis
cat(paste0(
"<p style=font-size:70%>",
"<b>Deltagere landsdel</b>^[<b>Deltagere landsdel</b>: Deltagere landsdel opgøres efter antal tilmeldte deltagere til eventet fordelt på Jylland, Fyn, Sjælland og Bornholm eksklusiv <q>ingen klub</q> og <q>udlandet</q>. Procentsatserne viser fordelingen heraf. Landsdel tager udgangspunkt i bordtennisklubbens belligenhed. Se også @fig-danmarkskort.]",
"<br>", DataBilletAkt_T$StatDeltLandsdelAntal_DW,
"</p>",

"<p style=font-size:70%>",
"<b>Deltagere region</b>^[<b>Deltagere region</b>: Deltagere region opgøres efter antal tilmeldte deltagere til eventet fordelt på Nordjylland, Midtjylland, Syddanmark, Sjælland og Hovedstaden eksklusiv <q>ingen klub</q> og <q>udlandet</q>. Procentsatserne viser fordelingen heraf. Region tager udgangspunkt i bordtennisklubbens belligenhed. Se også @tbl-danmarkskort.]",
"<br>", DataBilletAkt_T$StatDeltRegionAntal_DW,
"</p>"))
```
::::

:::: {.g-col-12 .g-col-md-6}
### Aldersgrupper

::: panel-tabset
## Graf

```{r}
#| label: fig-aldersgrupper
#| fig-cap: "Aldersgrupper."
#| fig-height: !expr (as.numeric(DataAkt_T %>% filter(!is.na(DeltID_RD) & grepl("Tilmeldt", OrdreStatusSimpelKat_RD)) %>% summarise(length(unique(DeltAlderKat_RD))))+1.5)/3.3
DataAkt_T %>%
	filter(!is.na(DeltID_RD) & grepl("Tilmeldt", OrdreStatusSimpelKat_RD)) %>%
	ggplot(mapping = aes(y = fct_rev(DeltAlderKat_RD), fill = BilletKat_DW)) +
	geom_bar(width = 0.9, position = position_stack(reverse = T)) +
	geom_text(aes(label = after_stat(count)), stat = "count", position = position_stack(reverse = T),
						vjust = 0.4, hjust = 1, size = 5, color = "#FFFFFF", fontface = "bold") +
	scale_fill_manual(values = levels(DataAkt_T$BilletKatFarve_DW))
```

## Tabel

```{r}
#| label: tbl-aldersgrupper
#| tbl-cap: "Aldersgrupper."
DataDeltAlderKatAkt_T %>%
	kbl(col.names = NA, align = "ccll", escape = F,
			caption = "<i style=font-size:80%>Sorteret efter fødselsdato</i>") %>%
	kable_styling(position = "l", full_width = F, htmltable_class = "table-condensed", font_size = "80%") %>%
	row_spec(0, background = tbl2_EventAarAkt_T$EventAarFarve1_RD, color = "#FFFFFF") %>%
	row_spec(which(grepl("Afbud", DataDeltAlderKatAkt_T$OrdreStatusSimpelKat_RD)),
					 strikeout = T, color = tbl2_EventAarAkt_T$EventAarFarve1_RD) %>%
  column_spec(1:4, extra_css = paste0("border-top:0.7px solid ", TabelFarveKant_V, ";")) %>%
  column_spec(4, extra_css = "white-space:nowrap;") %>%
	remove_column(5:7) %>%
	scroll_box(height = "400px")
```
:::

```{r}
#| label: stat-aldersgrupper
#| output: asis
cat(paste0(
"<p style=font-size:70%>",
"<b>Deltagere aldersgruppe</b>^[<b>Deltagere aldersgruppe</b>: Deltagere aldersgruppe opgøres efter antal tilmeldte deltagere til eventet fordelt på ungdom (≤ 17 år), senior (≤ 39 år) og veteran (≥ 40 år). Procentsatserne viser fordelingen heraf. Alder tager udgangspunkt i fødselsdato og eventdatoen ", DataBilletAkt_T$BilletStartDato_DW_DMAA_DW, " (ikke dags dato). Se også @fig-aldersgrupper]",
"<br>", DataBilletAkt_T$StatDeltAlderKatAntal_DW,
"</p>",

"<p style=font-size:70%>",
"<b>Alder</b>^[<b>Alder</b>: Alder opgøres efter hhv. yngst, gennemsnitlig alder og ældst i forhold til tilmeldte deltagere til eventet. Alder tager udgangspunkt i fødselsdato og eventdatoen ", DataBilletAkt_T$BilletStartDato_DW_DMAA_DW, " (ikke dags dato). Se også @tbl-aldersgrupper]",
"<br>", DataBilletAkt_T$StatDeltAlderAntal_DW,
"</p>"))
```
::::

:::: {.g-col-12 .g-col-md-6}
### Køn

::: panel-tabset
## Graf

```{r}
#| label: fig-koen
#| fig-cap: "Køn."
#| fig-height: !expr (as.numeric(DataAkt_T %>% filter(!is.na(DeltID_RD) & grepl("Tilmeldt", OrdreStatusSimpelKat_RD)) %>% summarise(length(unique(DeltKoen_RD))))+1.5)/3.3
DataAkt_T %>%
	filter(!is.na(DeltID_RD) & grepl("Tilmeldt", OrdreStatusSimpelKat_RD)) %>%
	ggplot(mapping = aes(y = fct_rev(fct_infreq(DeltKoen_RD)), fill = BilletKat_DW)) +
	geom_bar(width = 0.9, position = position_stack(reverse = T)) +
	geom_text(aes(label = after_stat(count)), stat = "count", position = position_stack(reverse = T),
						vjust = 0.4, hjust = 1, size = 5, color = "#FFFFFF", fontface = "bold") +
	scale_fill_manual(values = levels(DataAkt_T$BilletKatFarve_DW))
```

## Tabel

```{r}
#| label: tbl-koen
#| tbl-cap: "Køn."
DataDeltKoenAkt_T %>%
	kbl(col.names = NA, align = "ccll", escape = F,
			caption = "<i style=font-size:80%>Sorteret efter køn</i>") %>%
	kable_styling(position = "l", full_width = F, htmltable_class = "table-condensed", font_size = "80%") %>%
	row_spec(0, background = tbl2_EventAarAkt_T$EventAarFarve1_RD, color = "#FFFFFF") %>%
	row_spec(which(grepl("Afbud", DataDeltKoenAkt_T$OrdreStatusSimpelKat_RD)),
					 strikeout = T, color = tbl2_EventAarAkt_T$EventAarFarve1_RD) %>%
  column_spec(1:4, extra_css = paste0("border-top:0.7px solid ", TabelFarveKant_V, ";")) %>%
  column_spec(4, extra_css = "white-space:nowrap;") %>%
	remove_column(5:7) %>%
	scroll_box(height = "400px")
```
:::

```{r}
#| label: stat-koen
#| output: asis
cat(paste0(
"<p style=font-size:70%>",
"<b>Deltagere køn</b>^[<b>Deltagere køn</b>: Deltagere køn opgøres efter antal tilmeldte deltagere til eventet fordelt på herre og dame. Procentsatserne viser fordelingen heraf. Se også @fig-koen og @tbl-koen]",
"<br>", DataBilletAkt_T$StatDeltKoenAntal_DW,
"</p>"))
```
::::

:::: {.g-col-12 .g-col-md-6}
### Gentilmeldinger

::: panel-tabset
## Graf

```{r}
#| label: fig-gentilmeldinger
#| fig-cap: "Gentilmeldinger."
#| fig-height: !expr (as.numeric(DataAkt_T %>% filter(!is.na(DeltID_RD) & grepl("Tilmeldt", OrdreStatusSimpelKat_RD)) %>% summarise(length(unique(DeltGen_DW))))+1.5)/3.3
DataAkt_T %>%
	filter(!is.na(DeltID_RD) & grepl("Tilmeldt", OrdreStatusSimpelKat_RD)) %>%
	ggplot(mapping = aes(y = fct_rev(DeltGen_DW), fill = BilletKat_DW)) +
	geom_bar(width = 0.9, position = position_stack(reverse = T)) +
	geom_text(aes(label = after_stat(count)), stat = "count", position = position_stack(reverse = T),
						vjust = 0.4, hjust = 1, size = 5, color = "#FFFFFF", fontface = "bold") +
	scale_fill_manual(values = levels(DataAkt_T$BilletKatFarve_DW))
```

## Tabel

```{r}
#| label: tbl-gentilmeldinger
#| tbl-cap: "Gentilmeldinger."
DataDeltGenTilAkt_T %>%
	kbl(col.names = NA, align = "ccll", escape = F,
			caption = "<i style=font-size:80%>Sorteret efter antal gentilmeldinger</i>") %>%
	kable_styling(position = "l", full_width = F, htmltable_class = "table-condensed", font_size = "80%") %>%
	row_spec(0, background = tbl2_EventAarAkt_T$EventAarFarve1_RD, color = "#FFFFFF") %>%
	row_spec(which(grepl("Afbud", DataDeltGenTilAkt_T$OrdreStatusSimpelKat_RD)),
					 strikeout = T, color = tbl2_EventAarAkt_T$EventAarFarve1_RD) %>%
  column_spec(1:4, extra_css = paste0("border-top:0.7px solid ", TabelFarveKant_V, ";")) %>%
  column_spec(4, extra_css = "white-space:nowrap;") %>%
	remove_column(5:7) %>%
	scroll_box(height = "400px")
```
:::

```{r}
#| label: stat-gentilmeldinger
#| output: asis
cat(paste0(
"<p style=font-size:70%>",
"<b>Deltagere gentilmelding</b>^[<b>Deltagere gentilmelding</b>: Deltagere gentilmelding opgøres efter antal tilmeldte deltagere til eventet fordelt på <q>gentilmelding</q> og <q>debutant</q>. Procentsatserne viser fordelingen heraf. Gentilmelding defineres som en, der tidligere har valgt samme billetype, og debutant defineres som en, der har valgt en billettype for første gang. Ved både gentilmelding og debutant tælles dette kun som gentilmelding. Opgørelsen gælder fra og med ", distinct(filter(DataAkt_T, EventAarFra2021_DW == tbl2_EventAarAkt_T$EventAarFra2021_DW), min(EventAarStartDato_DW_Aar_DW)), ". Se også @fig-gentilmeldinger og @tbl-gentilmeldinger]",
"<br>", DataBilletAkt_T$StatDeltGenKatAntal_DW,
"</p>"))
```
::::

:::: {.g-col-12 .g-col-md-6}
### Ordretype

::: panel-tabset
## Graf

```{r}
#| label: fig-ordre-kat
#| fig-cap: "Ordretype."
#| fig-height: !expr (as.numeric(DataAkt_T %>% filter(!is.na(DeltID_RD)) %>% summarise(length(unique(OrdreKat_DW))))+1.5)/3.3
DataAkt_T %>%
  filter(!is.na(DeltID_RD)) %>%
  ggplot(mapping = aes(y = fct_rev(OrdreKat_DW), fill = BilletKat_DW)) +
  geom_bar(width = 0.9, position = position_stack(reverse = TRUE)) +
  geom_text(aes(label = after_stat(count)), stat = "count", position = position_stack(reverse = TRUE),
            vjust = 0.4, hjust = 1, size = 5, color = "#FFFFFF", fontface = "bold") +
  scale_fill_manual(values = levels(DataAkt_T$BilletKatFarve_DW))
```

## Tabel

```{r}
#| label: tbl-ordre-kat
#| tbl-cap: "Ordretype."
DataDeltOrdreKatAkt_T %>%
	kbl(col.names = NA, align = "ccll", escape = F,
			caption = "<i style=font-size:80%>Sorteret efter ældste <q>første ordredato</q></i>") %>%
	kable_styling(position = "l", full_width = F, htmltable_class = "table-condensed", font_size = "80%") %>%
	row_spec(0, background = tbl2_EventAarAkt_T$EventAarFarve1_RD, color = "#FFFFFF") %>%
	row_spec(which(grepl("Afbud", DataDeltOrdreKatAkt_T$OrdreStatusSimpelKat_RD)),
					 strikeout = T, color = tbl2_EventAarAkt_T$EventAarFarve1_RD) %>%
  column_spec(1:4, extra_css = paste0("border-top:0.7px solid ", TabelFarveKant_V, ";")) %>%
  column_spec(4, extra_css = "white-space:nowrap;") %>%
	remove_column(5:7) %>%
	scroll_box(height = "400px")
```
:::

```{r}
#| label: stat-deltagere
#| output: asis
cat(paste0(
"<p style=font-size:70%>",
"<b>Deltagere total</b>^[<b>Deltagere total</b>: Deltagere total opgøres efter antal unikke tilmeldte deltagere og <q>totalafbud</q> til eventet. Procentsatserne viser fordelingen heraf. Ved <q>totalafbud</q> forstås deltagere, der har meldt afbud til hele eventet. Se også @fig-ordre-kat og @tbl-ordre-kat]",
"<br>", DataBilletAkt_T$StatDeltAntal_DW,
"</p>",

"<p style=font-size:70%>",
"<b>Billetter pr. deltager</b>^[<b>Billetter pr. deltager</b>: Billetter pr. deltager er et gennemsnit, som opgøres efter antal tilmeldinger (billetantal) divideret med tilmeldte deltagere til eventet.]",
"<br>", DataBilletAkt_T$StatBilletGnsAntal_DW,
"</p>"))
```
::::
:::::::::::::::

```{r}
#| label: tbl-result-sidst
#| tbl-cap: "DM-resultater sidste <q>Final 4</q>."
if(nrow(DataResultSidst_T) == 0) {
  data.frame() %>% kbl()
} else {
  DataResultSidst_T %>%
  kbl(col.names = NA, align = "clcl", escape = F,
      caption = paste0(
        IkonPokal_V, " DM-resultater sidste <q>Final 4</q><br>",
        "<i style=font-size:80%>Afholdt ", DataEventAarSidst_T$EventAarDato_DW,
        " i ", DataEventAarSidst_T$EventAarSted_RD, "</i>")) %>%
  kable_styling(position = "l", full_width = F, htmltable_class = "table-condensed") %>%
  row_spec(0, background = DataEventAarSidst_T$EventAarFarve1_RD, color = "#FFFFFF") %>%
  column_spec(2, extra_css = "white-space:nowrap;") %>%
	remove_column(c(1, 5:9))
}
```